臺灣橋頭地方法院橋頭簡易庭民事判決
111年度橋小字第837號
原      告  臺灣產物保險股份有限公司台南分公司

法定代理人  蘇文志  
訴訟代理人  余和洲  
被      告  陳佳瑩  
上列當事人間侵權行為損害賠償事件，本院於民國111年7 月28
日言詞辯論終結，判決如下：
    主    文
被告應給付原告新臺幣（下同）10,200元及自民國（下同）111 
年5月21日起至清償日止，按週年利率5%計算之利息。
原告其餘之訴駁回。
訴訟費用1,000 元由被告負擔十分之六，餘由原告負擔。
本判決關於原告勝訴部分得假執行。
    理由要領
一、原告主張伊所承保車體損失險之訴外人莊文喬所有車牌號碼
    0000-00 號自用小客車（下稱系爭汽車），於保險期間即11
    0 年2 月27日21時38分許，遭未注意保持隨時可煞停距離之
    之被告所駕駛車牌號碼000-0000號自用小客車撞擊而受損，
    伊已依保險契約賠付系爭汽車之修繕費用18,000元（含零件
    10,254元、工資4,801元、烤漆4,801元，協議以18,000元交
    修），爰依保險法第53條第1 項及民法第184 條、191 條之
    2規定請求被告給付18,000 元及自起訴狀繕本送達翌日起至
    清償日止，按週年利率5 ％計算之利息等節，已提出汽車保
    險理賠申請書、汽車行照、高雄市政府警察局交通事故當事
    人登記聯單及初步分析研判表、估價單、維修明細表、統一
    發票、照片、理賠計算書為證（卷第13頁至29頁），並有高
    雄市政府警察局交通警察大隊函附交通事故相關資料可參（
    卷第41至72頁），被告經合法通知，未於言詞辯論期日到場
    ，亦未提出書狀作何聲明或陳述，依民事訴訟法第436 條第
    2項適用第280 條第3 項準用同條第1 項規定，應視同自認
    ，堪信原告主張為真實。則系爭汽車既因被告之過失受有損
    害，且原告已依約賠付修理費用，原告依保險法第53條第1 
    項規定，於賠償金額範圍內，取得代位求償權利，自屬有據
    。
二、查系爭汽車修理費用分別為零件10,254元、工資4,801元、
    烤漆4,801元，已經本院認定如前，惟此既經協議以18,000
    元交修，在無約定何項目為減價之情下，自以各項費用為平
    均減縮始較為公允，如此計算結果，應為零件9,360元、工
    資4,320元、烤漆4,320元（4,801÷19,856×18,000≒4,320，
　　10,254÷19,856×18,000≒9,360，元以下四捨五入）。惟系爭
    汽車之修復，既以新零件更換受損之舊零件，自應將所更換
    零件材料費用之折舊部分予以扣除。又依行政院所頒固定資
    產耐用年數表及固定資產折舊率之規定，汽車之耐用年數為
    5 年，依平均法計算其折舊結果，每年折舊率為5 分之1 ，
    再參酌營利事業所得稅查核準則第95條第6 項規定「固定資
    產提列折舊採用定率遞減法者，以1 年為計算單位，其使用
    期間未滿1 年者，按實際使用之月數相當於全年之比例計算
    之，不滿1 月者，以1月計」，而系爭汽車係100年3月出廠
    ，有行車執照可按（卷第19頁），則計至110 年2 月受損時
    ，早已使用逾耐用年限5 年以上，故其修復費用僅得請求零
    件之殘值即1,560元〔計算式：殘價＝取得成本÷（耐用年數＋1
     ），即9,360÷（5+1 ）＝1,560 元〕及不予折舊之工資4,320
    元、烤漆4,320元，共10,200元，逾此範圍，即非有理。
三、綜上，原告依保險法第53條第1 項及民法第184 條規定請求
    被告給付10,200元及自起訴狀繕本送達翌日即111 年5月21
    日（卷第75 頁）起至清償日止，按週年利率5%計算之利息
    ，為有理由，應予准許，逾上開範圍之請求，即屬無據，應
    予駁回。
四、又本件原告勝訴部分係依小額訴訟程序為被告敗訴之判決，
    爰依民事訴訟法第436 條之20規定宣告假執行。
五、訴訟費用負擔之依據：民事訴訟法第79條。又本件適用小額
    訴訟程序，爰依民事訴訟法第436 條之19第1 項規定，確定
    訴訟費用之負擔如主文第2 項所示。
中　　華　　民　　國　　111 　年　　8 　　月　　4 　　日
          　　　　橋頭簡易庭  法　　　官  黃宏欽
以上正本係照原本作成。
民事訴訟法第436 條之24第2 項：對於本判決之上訴，非以違背
法令為理由，不得為之。
如對本判決上訴，須於判決送達後20日內向本院提出上訴狀，並
須表明原判決所違背之法令及其具體內容與依訴訟資料可認為原
判決有違背法令之理由。
中　　華　　民　　國　　111 　年　　8 　　月　　4 　　日
      　　　　　　　　　　　　書　記　官  葉玉芬